Minutes et répertoires du notaire Thomas CARTIER, janvier 1633 - décembre 1642 (étude XIII)
Archives nationales
- Minutes de Thomas CARTIER, janvier 1633 - décembre 1642; MC/ET/XIII/17 - MC/ET/XIII/36
  - Minutes. 1640, janvier - juin, janvier - juin 1640; MC/ET/XIII/31
    - LEGRAS (Pierre) marchand orfèvre § bail à .. par Guillaume LEBEAU écuyer de camp des gardes du corps du Roi demeurant rue d'Anjou, 11 mai 1640; MC/ET/XIII/31
      bail; Legras, Pierre
    - CHENAU (Jean) marchand natif de Bordeaux § contrat de mariage entre Jean CHENAU et Madelaine JOUAN, 13 mai 1640; MC/ET/XIII/31
      contrat de mariage; Chenau, Jean
    - DEPUILLES (Barbe) § inventaire après décès de Barbe DEPUILLES femme de Philippe BOULLIETTE marchand orfèvre, 14 mai 1640; MC/ET/XIII/31
      inventaire; Depuilles, Barbe
    - HUBERT (Marie) § inventaire après décès de Marie HUBERT femme de Laurent PORCHET, compagnon maçon, 26 mai 1640; MC/ET/XIII/31
      inventaire; Hubert, Marie
    - DEVILLIERS (Pierre) marchand orfèvre § reconnaissance par. .., 1er juin 1640; MC/ET/XIII/31
      reconnaissance; Devilliers, Pierre
    - PELLETIER (Jean) maçon demeurant à Saint-Leu Taverny § marché entre. .. et Philippe COSSART marchand bourgeois de Paris, 6 juin 1640; MC/ET/XIII/31
      marché; Pelletier, Jean
    - GUILLEMIN (Jean) orfèvre rue Saint-Germain-l'Auxerrois § quittance par. .., 13 juin 1640; MC/ET/XIII/31
      quittance; Guillemin, Jean
    - MARIGNY (Pierre) § Contrat de mariage entre Pierre MARIGNY et Marie PORCHÉ, 16 juin 1640; MC/ET/XIII/31
      contrat de mariage; Marigny, Pierre
  - Minutes. 1640, juillet - décembre, juillet - décembre 1640; MC/ET/XIII/32
    - VAMBOURG (Anne) maître menuisier rue Montorgueil § contrat de mariage entre. .. et Marguerite LEVESQUE veuve de Etienne REMY maître maçon en présence de Michel BLAVET menuisier, Marin LEVESQUE tailleur de pierre, 1er juillet 1640; MC/ET/XIII/32
      contrat de mariage; Vambourg, Anne
    - LAURENT (Jean) tailleur d'habit § Contrat de mariage entre Jean LAURENT et Ysabel FOUVERT, 2 juillet 1640; MC/ET/XIII/32
      contrat de mariage; Laurent, Jean
    - DEVENE (Honoré) passementier, boutonnier § contrat de mariage entre Honoré DEVENE et Marguerite MIGNON, 15 juillet 1640; MC/ET/XIII/32
      contrat de mariage; Devene, Honoré
    - DAGNEAU (Charles) tapissier § constitution par. .. à Nicolas WILOT marchand drapier, 24 juillet 1640; MC/ET/XIII/32
      Dagneau, Charles
    - SÉNÉCHAL (François) charpentier de bateaux § marché entre. .. et Thomas DENOST marchand, 1er août 1640; MC/ET/XIII/32
      marché; Sénéchal, François
    - MONNY (Thomas) menuisier rue des deux Portes § apprentissage chez. .. de Guillaume FOUQUEUX pour 3 ans moyennant 90 l., 2 août 1640; MC/ET/XIII/32
      contrat d'apprentissage; Monny, Thomas
    - DROUIN (Marin) maître d'école rue Saint-Germain-l'Auxerrois § contrat de mariage entre Marin DROUIN et Marie LE DOUX neuve d'André DUPRÉ, 5 août 1640; MC/ET/XIII/32
      contrat de mariage; Drouin, Marin
    - SÉNÉCHAL (François) charpentier de bateaux demeurant à la Grenouillière § marché entre. .. et Pierre AUBIN, 5 août 1640; MC/ET/XIII/32
    - Contrat d'apprentissage pour 2 ans au profit de Perrette Lebrun, fille de Gilles Lebrun, entre Julienne Le Bé, femme de Nicolas Lebrun, maître peintre sculpteur, demeurant rue de la Calendre, et Catherine Le Roy, veuve de Mathurin Haran, couturière, demeurant rue de la Tabletterie, moyennant 60 l.: 30 comptant, 30 un an plus tard., 7 août 1640; MC/ET/XIII/32
      Documents du Minutier central concernant les peintres, sculpteurs et graveurs au XVIIe siècle (1600-1650), par Marie-Antoinette Fleury et Martine Constans, tome II [études XI à XX, 2445 actes], Paris, Archives nationales, 2010, notice n°1310 (instrument de recherche imprimé dématérialisé, certaines notices sont plus détaillées dans la version intégrale accessible en ligne par la rubrique 'Autres instruments de recherche', voir contexte dans le Plan d’orientation général - Notaires de Paris, guides thématiques du Minutier).
      Lebrun, Perrette
    - Inventaire après décès de Barthélemy Henry, maître peintre, dressé à la requête de sa veuve, Marguerite Bidot, suivant assignation qu'elle a fait donner à ses beaux-frères Nicolas Henry [qui renonce à la succession ce jour, devant Cartier et Boucot], maître peintre, et Thomas Hanry, potier d'étain, dans une chambre de la maison du Chapeau royal, rue Saint-Germain-l'Auxerrois. 2 folios., 8 août 1640; MC/ET/XIII/32
      Documents du Minutier central concernant les peintres, sculpteurs et graveurs au XVIIe siècle (1600-1650), par Marie-Antoinette Fleury et Martine Constans, tome II [études XI à XX, 2445 actes], Paris, Archives nationales, 2010, notice n°1021 (instrument de recherche imprimé dématérialisé, certaines notices sont plus détaillées dans la version intégrale accessible en ligne par la rubrique 'Autres instruments de recherche', voir contexte dans le Plan d’orientation général - Notaires de Paris, guides thématiques du Minutier).
      Henry, Barthélémy
    - MARIOTON (Pierre) maçon; rue de Grenelle § marché entre .. et Jacques LEMASSON gendarme de la compagnie de la Reine pour des tuyaux de cheminée à faire dans sa maison, 20 août 1640; MC/ET/XIII/32
    - HOYAU (Robert) marchand orfèvre; place Maubert § obligation à. .. par Jean de LORIAIL conseiller du Roi maître ordinaire en sa Chambre des comptes de Bretagne, 23 août 1640; MC/ET/XIII/32
      obligation; Hoyau, Robert
    - DELESPINE (Noël) maçon demeurant à Deuil § transaction entre. .. et Nicolas LAURENT maître plâtrier, 24 août 1640; MC/ET/XIII/32
      accord; Delespine, Noël
    - MEUSNIER (Louis) maître taillandier sur le quai de la Mégisserie § Inventaire après décès de Louis MEUSNIER: 10 petits tableaux, 28 août 1640; MC/ET/XIII/32; 10 petits tableaux
      inventaire; Meusnier, Louis
    - HOYAU (Robert) marchand orfèvre; place Maubert § reconnaissance par. .. à Michel HAUDRY son beau père, 1er septembre 1640; MC/ET/XIII/32
      reconnaissance; Hoyau, Robert
    - TABLEAUX § inventaire après décès de Marie RENOUART femme de François PREVOST maître potier d'étain 12 tableaux, 5 septembre 1640; MC/ET/XIII/32
      inventaire; Renouart, Marie
    - PARQUET (Charles) tapissier § contrat de mariage entre. .. et Marie FRUGÈRE, 16 septembre 1640; MC/ET/XIII/32
      contrat de mariage; Parquet, Charles
    - BOITARD (Nicolas) maître sellier, lormier § inventaire après décès de Nicolas BOITARD 6 tableaux, 17 septembre 1640; MC/ET/XIII/32
      inventaire après décès; Boitard, Nicolas
    - BRUNET (Jean) maçon demeurant abensoir-Popin § inventaire après décès de. .. en présence de Toussaint LOISEL maçon, 24 septembre 1640; MC/ET/XIII/32
      inventaire; Brunet, Jean
    - ANDRÉ (François) compagnon orfèvre rue du Four § obligation par. .. à François LAURENT et Nicolas DROUIN marchands Orfèvres, 28 septembre 1640; MC/ET/XIII/32
      obligation; André, François
    - DELAHOCHE (Pierre) gagne-denier rue de la Tannerie § contrat de mariage entre Pierre DELAHOCHE et Julienne PAGNIET veuve de Jean BRUNET, maçon, 30 septembre 1640; MC/ET/XIII/32
      contrat de mariage; Delahoche, Pierre
    - LEMAU (Claude) bourgeois de Paris demeurant rue Saint-Antoine § inventaire après décès de Claude LEMAU: tableaux., 4 octobre 1640; MC/ET/XIII/32
      inventaire; Lemau, Claude
    - CARTIER (Jullien) chirurgien § contrat de mariage entre Jullien CARTIER et Madeleine ALLIOT veuve de Nicolas DEVAUX tourneur en bois, 15 octobre 1640; MC/ET/XIII/32
      contrat de mariage; Cartier, Julien
    - ARGUIER (Charles) avocat au Parlement § Testament de Charles ARGUIER, 18 octobre 1640; MC/ET/XIII/32
      testament; Arguier, Charles
    - SÉNÉCHAL (François) charpentier de bateaux demeurant à la Grenouillière § marché entre. .. et Nicolas DEVELLY charpentier de bateaux pour la construction d'un bateau, 24 octobre 1640; MC/ET/XIII/32
    - DEHERMES (Thomasse) § testament de Thomasse DEHERMES veuve de Marin PRUDENT, 25 octobre 1640; MC/ET/XIII/32
      testament; Dehermes, Thomasse
    - GUILLOT (Antoinette) § inventaire après décès de Antoinette GUILLOT fille de Louise DUTERTRE veuve de Jean GUILLOT avocat au Parlement, 26 octobre 1640; MC/ET/XIII/32
      inventaire; Guillot, Antoinette
    - DROUIN (Jean) compagnon chapelier rue Saint-Germain-l'Auxerrois § Contrat de mariage entre Jean DROUIN et Barbe BONNIER fille de feu Jacques BONNIER tailleur de pierre, 28 octobre 1640; MC/ET/XIII/32
      contrat de mariage; Drouin, Jean
    - BARBIER (Pierre) conseiller du Roi § inventaire après décès de Pierre BARBIER, 29 octobre 1640; MC/ET/XIII/32
      inventaire après décès; Barbier, Pierre
    - PILAVOINE (Claude) orfèvre § contrat de mariage entre .. fils de feu Antoine PILAVOINE, orfèvre, et Jeanne LABITTE, 10 novembre 1640; MC/ET/XIII/32
      contrat de mariage; Pilavoine, Claude
    - HUILBAILLÉ (Henry) orfèvre § compte entre. .. et Nicolas MARTIN marchand orfèvre, 12 novembre 1640; MC/ET/XIII/32
    - TABLEAUX § inventaire après décès de Anne AUVRARD épouse de Charles MAGNY marchand de vin 9 tableaux, 13 novembre 1640; MC/ET/XIII/32
      inventaire; Auvrard, Anne
    - SÉNÉCHAL (François) charpentier de bateaux à la Grenouillière § bail par. .. à Jacques BRONQUEAU marinier, 14 novembre 1640; MC/ET/XIII/32
      bail; Sénéchal, François
    - ROUSSEL (Pierre) marchand tapissier § Quittance par .. et autres à Antoine MONTHOUARD juré, mesureur de sel, 14 novembre 1640; MC/ET/XIII/32
    - AUVRARD (Anne) § Inventaire après décès de Anne AUVRARD épouse de Charles MAGNY marchand de vin (9 tableaux), 19 novembre 1640; MC/ET/XIII/32
      inventaire après décès; Auvrard, Anne
    - BOURDEREAU (Denis) marchand tapissier demeurant Ile Notre-Dame § Quittance de rachat par. .., 21 novembre 1640; MC/ET/XIII/32
      quittance; Bourdereau, Denis
    - MOREAU (François) cavalier des Gardes de Mgr duc de Richelieu § contrat de mariage entre François MOREAU et Nicolle PORCHER, 25 novembre 1640; MC/ET/XIII/32
      contrat de mariage; Moreau, François
    - ROGER (Jacques) doreur sur cuir rue Saint-Denis § transport de rente à .. par Thomas FEUILLET miroitier, 30 novembre 1640; MC/ET/XIII/32
      transport de droits; Roger, Jacques
    - DELACROIX (Pierre) maître vergetier raquetier rue duc Chat blanc § inventaire après décès de Pierre DELACROIX; 3 tableaux, 4 décembre 1640; MC/ET/XIII/32
      inventaire; Delacroix, Pierre
    - DUBUHA (Pierre) maçon rue Frémanteau § Quittance par .. à François BOUCHARDET bourgeois de Paris, 6 décembre 1640; MC/ET/XIII/32
      quittance; Dubuha, Pierre
    - Bail pour 6 ans par Jean de Hongrie, maître peintre, demeurant rue Saint-Martin, paroisse Saint- Merri, par Philippe de Hongrie, maître peintre, demeurant sur le quai de la Mégisserie, en son nom et comme tuteur de son frère Jean, à Nicolas Jorel, laboureur, demeurant à Houlleron, paroisse de Fresnel'Éguillon, de 11 arpents moins un quartier de terre en plusieurs pièces audit terroir, moyennant un loyer annuel de 43 l., le paiement des cens et droits seigneuriaux, et à charge de les cultiver et de les rendre en bon état., 28 décembre 1640; MC/ET/XIII/32
      Documents du Minutier central concernant les peintres, sculpteurs et graveurs au XVIIe siècle (1600-1650), par Marie-Antoinette Fleury et Martine Constans, tome II [études XI à XX, 2445 actes], Paris, Archives nationales, 2010, notice n°1071 (instrument de recherche imprimé dématérialisé, certaines notices sont plus détaillées dans la version intégrale accessible en ligne par la rubrique 'Autres instruments de recherche', voir contexte dans le Plan d’orientation général - Notaires de Paris, guides thématiques du Minutier).
  - Minutes. 1641, janvier - juin, janvier - juin 1641; MC/ET/XIII/33
    - TABLEAUX § inventaire après décès de Etienne TRUBERT valet des pages de la Chambre du Roi; 3 tableaux, 16 octobre 1635; MC/ET/XIII/33
    - MAÇON DELAVALLÉE Jean § marché de couverture de maison, 9 janvier 1641; MC/ET/XIII/33
      marché; Delavallée, Jean
    - PATTE (Pierre) compagnon menuisier rue Saint-Germain-l'Auxerrois § inventaire après décès de. .., 10 janvier 1641; MC/ET/XIII/33
      inventaire; Patte, Pierre
    - DELAUNAY (Jacques) maçon demeurant à Saint-Cloud § Transport par... à Anthoine CERTAIN vigneron, 13 janvier 1641; MC/ET/XIII/33
      Delaunay, Jacques
    - LARCHER (Jehan) conseiller du Roi payeur de la gendarmerie de France § inventaire après décès de Jehan LARCHER;; 12 tableaux bibliothèque, 14 janvier 1641; MC/ET/XIII/33
      inventaire; Larcher, Jehan
    - LESGUILLER (David) menuisier § contrat de mariage entre .. et Catherine FARON veuve de Pierre PATTE menuisier, 19 janvier 1641; MC/ET/XIII/33
      contrat de mariage; Lesguiller, David
    - COSSART (Jeanne) § Testament de Jeanne COSSART, 26 janvier 1641; MC/ET/XIII/33
      testament; Cossart, Jeanne
    - REBERE (Mathurin de) § inventaire après décès de Mathurin de REBERE, 28 janvier 1641; MC/ET/XIII/33
      inventaire après décès; Rebere, Mathurin de
    - PETIT (Hardouin) orfèvre rue de la Savonnerie § apprentissage chez .. de François LANDRY fils de feu Robert LANDRY orfèvre, âgé de 14 ans pour 4 ans moyennant 180 l., 31 janvier 1641; MC/ET/XIII/33
      contrat d'apprentissage; Petit, Hardouin
    - HARDY (Charles) armurier § obligation à. .. par Pierre TIERCELIN oiseleur, 1er février 1641; MC/ET/XIII/33
      obligation; Hardy, Charles
    - LOUVET (Catherine) § Testament de Catherine LOUVET veuve de Louzé MEUSNIER maître taillandier à Paris, 4 février 1641; MC/ET/XIII/33
      testament; Louvet, Catherine
    - BAUDOUIN (Claude) coursier en vin § contrat de mariage entre Claude BAUDOUIN et Marie GOSSE, 5 février 1641; MC/ET/XIII/33
      contrat de mariage; Baudouin, Claude
    - MARISY (Joachim de) marchand, b. de Paris § Contrat de mariage entre Joachim de MARISY et Catherine CELLOT veuve de Pierre CHUPPEREL marchand bourgeois de Paris, 7 février 1641; MC/ET/XIII/33
      contrat de mariage; Marisy, Joachim de
    - COUVREUX (Anne) § inventaire d'Anne COUVREUX et Jacques GAMAULT marchand, bourgeois de Paris, 7 février 1641; MC/ET/XIII/33
      inventaire; Couvreux, Anne
    - DEVILLIERS (Louis) compagnon charpentier rue Neuve Saint-Honoré § obligation par. .. à Jacques CORBON tailleur d'habits, 15 février 1641; MC/ET/XIII/33
      obligation; Devilliers, Louis
    - PINARD (Suzanne) § testament de Suzanne PINARD veuve de Robert CADOT, 19 février 1641; MC/ET/XIII/33
      testament; Pinard, Suzanne
    - PINART (Suzanne) § inventaire après décès de Suzanne PINART veuve de Robert CADOT marchand fripier, 20 février 1641; MC/ET/XIII/33
      inventaire; Pinart, Suzanne
    - CHEMEAU (Gustache) maître affineur rue Saint-Germain-l'Auxerrois § Testament de Gustache CHEMEAU, 4 mars 1641; MC/ET/XIII/33
      testament; Chemeau, Gustache
    - AMYOT (M.) § devis des ouvrages de charpenterie pour M. AMYOT d'une maison sise à Groslay moyennant 550 l. par Jean EMERI, charpentier près de la prote Saint-Antoine., 7 mars 1641; MC/ET/XIII/33
      devis
    - AMYOT (M.) § devis des ouvrages de maçonnerie pour M. AMYOT d'une maison sise à Groslay moyennant 276 l., 7 mars 1641; MC/ET/XIII/33
    - TROUVÉ (Jacques) orfèvre rue de la Tannerie § transport par. .. à Claude BAUDOUIN et Marie GOSSE sa femme, 9 mars 1641; MC/ET/XIII/33
      Trouvé, Jacques
    - BEZANCON (Jacques) conseiller secrétaire de la chambre du Roi, demeurant rue Saint-Antoine § inventaire après décès de Jacques BEZANÇON; 8 tableaux, 12 mars 1641; MC/ET/XIII/33
      inventaire après décès; Bezançon, Jacques
    - BRODEUR valet de chambre du Roi PAILLET (Charles) § marché de charpenterie, 13 mars 1641; MC/ET/XIII/33
      marché; Paillet, Charles
    - CHARPENTIER FONTENAY (Bertrand) § marché de charpenterie, 13 mars 1641; MC/ET/XIII/33
      marché; Fontenay, Bertrand
    - PINERBOURDE (Charles) marchand orfèvre rue Saint-Jacques de la boucherie § constitution par .. à Charles JALOUX orfèvre, 14 mars 1641; MC/ET/XIII/33
      Pinerbourde, Charles
    - GOBARD (Jacques) § Inventaire après décès de Jacques GOBARD ? au Châtelet de Paris et Françoise BÉRIER sa femme, 10 tableaux., 15 mars 1641; MC/ET/XIII/33
      inventaire; Gobard, Jacques
    - PAILLET (Charles) brodeur valet de chambre du Roi rue de l'Arbre Sec § marché entre. .. et Jacques LÉGER et Lucas LEDOUX jardiniers, carriers, 18 mars 1641; MC/ET/XIII/33
    - PAILLET (Charles) brodeur valet de chambre du Roi § marché de charpenterie par. .. à Bertrand FONTENAY charpentier, 19 mars 1641; MC/ET/XIII/33
    - COUSTELLIER (Gervais) orfèvre § vente par. .. à Claude COUSTELLIER son frère, orfèvre, 22 mars 1641; MC/ET/XIII/33
      acte de vente; Coustellier, Gervais
    - ROUX de CAMPANIER (Jean) bourgeois de Paris § testament de Jean ROUX de CAMPANIER, 27 mars 1641; MC/ET/XIII/33
      testament; Roux de Campanier, Jean
    - Contrat de mariage de Pierre Gobille, maître graveur, demeurant à l'enseigne de la Sphère royale en l'île du Palais, sur le quai regardant le grand cours d'eau, fils de feu Jean Gobille, maître tissutier rubanier, et Suzanne Loison, avec Marie Robert, fille des feus Claude Robert, tailleur d'habits à Charenton, et Françoise François. Régime: communauté. Dot: non précisée. Douaire: 150 l., 2 avril 1641; MC/ET/XIII/33
      Documents du Minutier central concernant les peintres, sculpteurs et graveurs au XVIIe siècle (1600-1650), par Marie-Antoinette Fleury et Martine Constans, tome II [études XI à XX, 2445 actes], Paris, Archives nationales, 2010, notice n°904 (instrument de recherche imprimé dématérialisé, certaines notices sont plus détaillées dans la version intégrale accessible en ligne par la rubrique 'Autres instruments de recherche', voir contexte dans le Plan d’orientation général - Notaires de Paris, guides thématiques du Minutier).
    - GUILBERT (Noël) maçon § marché entre... pour la construction des communs en une maison appartenant à Michel DANSSE apothicaire du corps de la Reine sise à Grossy proche Chalons, 2 avril 1641; MC/ET/XIII/33
      marché; Guilbert, Noël
    - PUCELLE (François) marchand clinquaillier § contrat de mariage entre .. et Nicolle VALLU, 2 avril 1641; MC/ET/XIII/33
      contrat de mariage; Pucelle, François
    - LECOINTE (Elisabel) § Testament de Elisabel LECOINTE femme de Jean Jouan, 24 avril 1641; MC/ET/XIII/33
      testament; Lecointe, Elisabel
    - VACHER (Etienne) charpentier rue Saint-Denis § Transaction entre. .. se portant fort pour François LEFEBVRE charpentier et François COLOMBEL couvreur de maisons, 27 avril 1641; MC/ET/XIII/33
      accord; Vacher, Etienne
    - DEPERNES (Jehan) fourbisseur et garnisseur d'épées § transaction entre. .. et Agnès DEPERNES sa fille, 29 avril 1641; MC/ET/XIII/33
      accord; Depernes, Jehan
    - HOYAU (Robert) marchand orfèvre; au bout du Pont aux Changes § vente par. .. à Jean FOURQUET marchand de bestiaux, 30 avril 1641; MC/ET/XIII/33
      acte de vente; Hoyau, Robert
    - PULLON (Claude) conseiller, secrétaire du Roi § inventaire après décès de Claude PULLON, 8 mai 1641; MC/ET/XIII/33
      inventaire; Pullon, Claude
    - DEPEIRAS (Jehan) § contrat de mariage entre Jehan DEPEIRAS et Denise MARION, 12 mai 1641; MC/ET/XIII/33
      contrat de mariage; Depeiras, Jehan
    - MICHAULT (Claude) charpentier rue Saint-Antoine § devis des ouvrages de charpenterie par. .. pour Simon RENOUART moyennant 600 l., 21 mai 1641; MC/ET/XIII/33
      devis; Michault, Claude
    - VIGUIER (Noël) pâtissier oublier § contrat de mariage entre Noël VIGUIER et Catherine LEVOLLUEUR, 30 mai 1641; MC/ET/XIII/33
      contrat de mariage; Viguier, Noël
    - GERESME (Anthoine) maître maçon rue neuve Saint-Louis § Obligation par. .. à Michel HAUDRY procureur au Châtelet de Paris, 2 juin 1641; MC/ET/XIII/33
      obligation; Geresme, Anthoine
    - FORGET (Guy) gagne denier § inventaire après décès de Guy FORGET, 12 juin 1641; MC/ET/XIII/33
      inventaire; Forget, Guy
    - BAILLY (Pierre) tailleur d'habit rue de la Savonnerie § inventaire après décès de Pierre BAILLY, 26 juin 1641; MC/ET/XIII/33
      inventaire après décès; Bailly, Pierre
  - Minutes. 1641, juillet - décembre, juillet - décembre 1641; MC/ET/XIII/34
    - Vente par Ancelot Duingue et par Antoinette Nicolas, sa femme, à François Sénéchal, charpentier de bateaux, demeurant à la Grenouillère, et à Denise Enfrey, sa femme, d'une place de terre sise rue de Bourbon, comportant trois toises sur quatre, moyennant 200 livres., 7 juillet 1641; MC/ET/XIII/34
      Documents du Minutier central concernant l'histoire de la musique (1600-1650), par Madeleine Jurgens, tome II [études XI à XX, 1900 actes], Paris, Archives nationales, 1974, p. 542 (instrument de recherche imprimé dématérialisé, certaines notices sont plus détaillées dans la version intégrale accessible en ligne par la rubrique 'Autres instruments de recherche', voir contexte dans le Plan d’orientation général - Notaires de Paris, guides thématiques du Minutier).
    - Transport par Nicole Gesprez, femme et procuratrice de Jean Lefroid, maître chirurgien, à François Lefebvre, maître orfèvre, tous demeurant au bout du pont au Change, du droit au bail pour 2 ans et 9 mois à lui fait par Guillaume Reversé, maître orfèvre, en son nom et comme curateur de sa soeur, Jacqueline Reversé, et par Nicolas Jacquemart, maître peintre, à cause de sa femme, Madeleine Mulet, d'une maison à l'enseigne de l'Échiquier, au bout du pont au Change, au loyer annuel de 425 l., 9 juillet 1641; MC/ET/XIII/34
      Documents du Minutier central concernant les peintres, sculpteurs et graveurs au XVIIe siècle (1600-1650), par Marie-Antoinette Fleury et Martine Constans, tome II [études XI à XX, 2445 actes], Paris, Archives nationales, 2010, notice n°1100 (instrument de recherche imprimé dématérialisé, certaines notices sont plus détaillées dans la version intégrale accessible en ligne par la rubrique 'Autres instruments de recherche', voir contexte dans le Plan d’orientation général - Notaires de Paris, guides thématiques du Minutier).
    - GROUSSIN (Médard) chirurgien ordinaire du Roi § marché entre Médard GROUSSIN et Thomas FEULLET miroitier, 12 juillet 1641; MC/ET/XIII/34
      marché; Groussin, Médard
    - BERTHELOT (René) sergent au Châtelet de Paris § contrat de mariage entre René BERTHELOT et Marie BUZET veuve de Pierre BOURBET orfèvre en présence de Nicolas MANSIENNE, orfèvre, 21 juillet 1641; MC/ET/XIII/34
      contrat de mariage; Berthelot, René; Buzet, Marie; Mansienne, Nicolas; Bourbet, Pierre
    - LECOMTE (Sara) § Testament de Sara LECOMTE veuve de Pierre BARBIER, 23 juillet 1641; MC/ET/XIII/34
      testament; Lecomte, Sara
    - POULLAIN (Jacques) maître parcheminier § bail par Jacques POULLAIN, 28 juillet 1641; MC/ET/XIII/34
      bail; Poullain, Jacques
    - Jean (Jehane ?) DUPLESSIS, maître menuisier maître Beaurepaire § vente par .. à François SENESCHAL charpentier de bateaux, 28 juillet 1641; MC/ET/XIII/34
      acte de vente; Duplessis, Jean; Seneschal, François
    - LEGRAS (Pierre) orfèvre rue Trop Vasidure § apprentissage chez .. de Jean PRANGER fils de feu Jean PRANGER orfèvre, âgé de 13 à 14 ans pour 5 ans moyennant 100 l., 30 juillet 1641; MC/ET/XIII/34
      contrat d'apprentissage; Legras, Pierre; Pranger, Jean
    - GUILLOTTEAU (Nicolas) savetier § contrat de mariage entre Nicolas GUILLOTTEAU et Nicolle PONTHUIS, veuve de Noël BOYVIN, 31 juillet 1641; MC/ET/XIII/34
      contrat de mariage; Guillotteau, Nicolas
    - LE MAISTRE (Adriane) maître couvreur de maisons § obligation par .. à Antoine CHARLOT, 4 août 1641; MC/ET/XIII/34
      obligation; Le Maistre, Adriane
    - LE PREVOST (Magdelaine) § inventaire après décès de Magdelaine LE PREVOST veuve de Pierre GAUCHE, 5 août 1641; MC/ET/XIII/34
      inventaire; Le Prévost, Magdelaine